【裁判字號】    97,訴,168
【裁判日期】    970131
【裁判案由】    違反毒品危害防制條例
【裁判全文】
臺灣彰化地方法院刑事判決               97年度訴字第168號
公  訴  人  臺灣彰化地方法院檢察署檢察官
被      告  甲○○
上列被告因違反毒品危害防制條例案件，經檢察官提起公訴（96
年度毒偵字第5943號），本院依簡式審判程序，判決如下：
    主  文
甲○○施用第一級毒品，累犯，處有期徒刑捌月，扣案之海洛因
壹包（驗餘淨重零點零肆公克），沒收銷燬之。又施用第二級毒
品，累犯，處有期徒刑陸月。應執行有期徒刑壹年，扣案之海洛
因壹包（驗餘淨重零點零肆公克），沒收銷燬之。
    犯 罪 事 實
一、甲○○前因施用毒品案件，經本院以90年度毒聲字第4267號
    裁定送觀察、勒戒後，認有繼續施用毒品之傾向，經檢察官
    聲請，由本院以90年度毒聲字第4532號裁定移送戒治處所施
    予強制戒治1 年，自民國（下同）90年12月26日起送臺灣雲
    林戒治所施以強制戒治，嗣因強制戒治滿3 個月後，其成效
    經評定合格，無繼續戒治必要，復經本院以91年度毒聲字第
    1355號裁定停止戒治，所餘戒治期間付保護管束，迄91年12
    月13日保護管束期滿，未經撤銷其停止戒治，而視為業已執
    行期滿，此部分所犯刑事案件則經本院以90年度訴字第1573
    號刑事判決判處有期徒刑7 月，緩刑3 年確定。其後，甲○
    ○復因違反毒品危害防制條例案件，先後經本院以95年度訴
    字第740 號刑事判決判處有期徒刑8 月確定；及經臺灣嘉義
    地方法院以95年度訴字第695 號刑事判決判處有期徒刑9 月
    確定，2 案接續執行，嗣經臺灣嘉義地方法院就95年度訴字
    第695 號刑事判決部分以96年度聲減字第244 號裁定減刑，
    甫於96年7 月31 日 縮短刑期執行完畢。詎其仍不知悔改，
    復基於施用第一級毒品海洛因之犯意，於96年11月19日中午
    某時許，在不詳地點，以將第一級毒品海洛因摻入香煙內，
    點火加以吸食之方式，施用第一級毒品海洛因1 次。另基於
    施用第二級毒品甲基安非他命之犯意，於同日中午某時許，
    在不詳地點，以將第二級毒品甲基安非他命摻入香煙內，點
    火加以吸食之方式，施用第二級毒品甲基安非他命1 次。嗣
    於96年11月21日中午12時25分許，在彰化縣永靖鄉○○村○
    ○路211 巷內，為警攔檢查獲，並當場扣得第一級毒品海洛
    因1 包（驗餘淨重0.04公克，起訴書誤載為毛重約0.4 公克
    ），甲○○並至警局接受採尿檢驗，結果呈嗎啡及安非他命
    陽性反應而查獲。
二、案經彰化縣警察局員林分局報請臺灣彰化地方法院檢察署檢
    察官偵查起訴，本院認有刑事訴訟法第273 條之1 第1 項之
    情形，而改依簡式審判程序審理。
    理  由
一、按除被告所犯為死刑、無期徒刑、最輕本刑為3 年以上有期
    徒刑之罪或高等法院管轄第1 審案件者外，於刑事訴訟法第
    273 條第1 項程序進行中，被告先就被訴事實為有罪之陳述
    時，審判長得告知被告簡式審判程序之旨，並聽取當事人、
    代理人、辯護人及輔佐人之意見後，裁定進行簡式審判程序
    ；除簡式審判程序及簡易程序案件外，第1 審應行合議審判
    ，刑事訴訟法第273 條之1 第1 項、第284 條之1 分別定有
    明文。本件被告甲○○所犯係死刑、無期徒刑、最輕本刑為
    3 年以上有期徒刑或高等法院管轄第1 審案件以外之罪，並
    於本院行準備程序時就被訴事實為有罪之陳述，本院合議庭
    依前揭規定，經評議結果，裁定改由受命法官獨任行簡式審
    判程序，先予敘明。
二、上揭事實，業據被告甲○○於本院行準備程序與審理時均坦
    承不諱，且其於96年11月21日為警查獲時所採取之尿液，經
    送鑑驗結果，確呈嗎啡與甲基安非他命陽性反應，此有彰化
    縣警察局員林分局委託檢驗尿液代號與真實姓名對照表及詮
    昕科技股份有限公司96年11月30日所出具之濫用藥物尿液檢
    驗報告各1 紙附卷可稽；另扣案之白色粉末1 包，經送鑑驗
    結果亦確係海洛因成分（驗餘淨重0.04公克），此有法務部
    調查局96年12月23日調科壹字第09623084080 號鑑定通知書
    1 紙在卷足憑，應認被告之自白應與事實相符，洵堪採信。
    再查，被告曾前因施用毒品案件，經本院以90年度毒聲字第
    4267號裁定送觀察、勒戒後，認有繼續施用毒品之傾向，經
    檢察官聲請，由本院以90年度毒聲字第4532號裁定移送戒治
    處所施予強制戒治1 年，自90年12月26日起送臺灣雲林戒治
    所施以強制戒治，嗣因強制戒治滿3 個月後，其成效經評定
    合格，無繼續戒治必要，復經本院以91年度毒聲字第1355號
    裁定停止戒治，所餘戒治期間付保護管束，迄91年12月13日
    保護管束期滿，未經撤銷其停止戒治，而視為業已執行期滿
    ，此部分所犯刑事案件則經本院以90年度訴字第1573號刑事
    判決判處有期徒刑7 月，緩刑3 年確定等情，有臺灣高等法
    院被告前案紀錄表及臺灣彰化地方法院檢察署刑案資料查註
    紀錄表各1 份在卷足憑，被告顯係於受強制戒治執行完畢釋
    放後，5 年內再犯毒品危害防制條例第10條第1、2項之罪，
    依同條例第23條第2 項規定，應依法論科。綜上所述，本件
    犯罪事證明確，被告前開犯行洵堪認定。
三、核被告所為，係犯毒品危害防制條例第10條第1 項之施用第
    一級毒品罪及同條第2 項之施用第二級毒品罪。被告為施用
    毒品而持有第一、二級毒品，其持有之低度行為均應為施用
    之高度行為所吸收，均不另論罪。又其所犯上開2 罪，犯意
    各別，行為互殊，且犯罪構成要件亦不同，應予分論併罰。
    再查被告曾因違反毒品危害防制條例案件，先後經本院以95
    年度訴字第740 號刑事判決判處有期徒刑8 月確定；及經臺
    灣嘉義地方法院以95年度訴字第695 號刑事判決判處有期徒
    刑9 月確定，2 案接續執行，嗣經臺灣嘉義地方法院就95年
    度訴字第695 號刑事判決部分以96年度聲減字第244 號裁定
    減刑，甫於96年7 月31日縮短刑期執行完畢等情，有臺灣彰
    化地方法院檢察署刑案資料查註紀錄表及臺灣高等法院被告
    前案紀錄表各1 份附卷可稽，被告於受有期徒刑之執行完畢
    後，5 年內再犯有期徒刑以上之罪，均為累犯，應依刑法第
    47條第1 項之規定，分別加重其刑。爰審酌被告前有施用毒
    品之不良素行，歷經觀察、勒戒、戒治及有期徒刑之執行程
    序後，仍未能徹底戒絕毒品，顯見其意志不堅，惟念其施用
    毒品乃自戕一己之身體健康，尚未危害他人，且犯後坦承犯
    行，暨其施用毒品之犯罪動機、目的、手段及其智識程度、
    生活狀況等一切情狀，分別量處如主文所示之刑，並定其應
    執行刑。扣案之海洛因1包（驗餘淨重0.04公克），係屬第
    一級毒品，應依毒品危害防制條例第18條第1項前段規定，
    沒收銷燬之。
據上論斷，應依刑事訴訟法第273 條之1 第1 項、第299 條第1
項前段，毒品危害防制條例第10條第1 項、第2 項、第23條第2
項、第18條第1 項前段，刑法第11條、第47條第1 項、第51條第
5 款，判決如主文。
本案經檢察官謝雨青到庭執行職務。
中    華    民    國    97    年    1     月    31    日
                  刑事第七庭  法  官  羅  永  安
以上正本證明與原本無異。
如不服本判決，應於判決送達後10日內，向本院提出上訴書狀，
上訴書狀應「敘述具體上訴理由」，並按他造當事人之人數附繕
本。「切勿逕送上級法院」。
中    華    民    國    97    年    1     月    31    日
                              書記官  魏  嘉  信
附錄本案論罪科刑法條全文：
毒品危害防制條例第10條
施用第一級毒品者，處 6 月以上 5 年以下有期徒刑。
施用第二級毒品者，處 3 年以下有期徒刑。


司法院資訊處製作；財團法人民間司法改革基金會備份。
